# 请教陈版，股权激励退出的相关处理

提问人：wangvvv007 时间：2019-11-13 06:30:13
业务背景-公司设立持股平台推出股权激励计划，激励对象为主管级别的员工，对于选定的激励对象，认购后 7 个工作日后即完成行权，但在赎回条件中约定，激励对象在行权后主动离职的，视为自动退出；激励对象在公司上市后 1 年内，不得转让股权，如违反由持股平台的创始合伙人即实控人按照行权价格和年利率 10%进行回购；且约定激励对象在公司上市后 3 年内主动离职的，激励对象须将离职之日前三年内激励股权收益退还持股平台创始合伙人。对于该股权激励的约定，员工虽已行权，但因离职后即被收回股权，认为还是隐藏了服务年限，但服务年限系公司上市后 1 年，对于这个期限只能在目前条件下进行估计，也就是依据公司的上市计划进行估计，那假如行权价 5 元，同时期机构投资者 15 元，公司预计于 2022 年申报材料的话， 2017 年进行的股份支付计算为（15-5）人数股数 *1/6,2018 年又进行了股份支付，假设行权价和公允价无调整，但 2018 预计到 2023 年才能申报材料， 2017 年做股份支付的预计期间又变更为 7 年， 2018 年的股份支付再按照 6 年分摊，对于这样以上市为时点期限不固定的股份支付，是不是每年都进行分摊年限的调整？

回答人：chenyiwei
理论上说，这种情况下的等待期长度是不确定的，也就是等待期长度本身就属于一项会计估计，需定期复核，必要时进行调整。
但在目前的 IPO 实务中，由于在申报前一般需进行股份确权，通常情况下在申报前会进行加速可行权的处理，不会拖到申报甚至上市之后的。